最高法院刑事判決　　　　　　　　　 110年度台上字第5350號
上　訴　人　林矩平




選任辯護人　葉仲原律師
上列上訴人因違反毒品危害防制條例等罪案件，不服臺灣高等法
院花蓮分院中華民國110 年1 月29日第二審判決（109 年度上訴
字第146 號，起訴案號：臺灣臺東地方檢察署107 年度偵字第17
19號），提起上訴，本院判決如下：
    主  文
上訴駁回。
    理  由
一、按刑事訴訟法第377 條規定，上訴於第三審法院，非以判決
    違背法令為理由，不得為之。是提起第三審上訴，應以原判
    決違背法令為理由，係屬法定要件。如果上訴理由書狀並未
    依據卷內訴訟資料，具體指摘原判決不適用何種法則或如何
    適用不當，或所指摘原判決違法情事，顯與法律規定得為第
    三審上訴理由之違法情形不相適合時，均應認其上訴為違背
    法律上之程式，予以駁回。本件原判決綜合全案證據資料，
    本於事實審法院之推理作用，並援用第一審判決書所記載之
    事實、證據及理由，認定上訴人林矩平有如第一審判決事實
    欄一之㈠即其附表編號1 、2 所載販賣第二級毒品甲基安非
    他命共2 次之犯行，因而維持第一審依數罪併罰之例，論上
    訴人以民國109 年1 月15日修正前毒品危害防制條例第4 條
    第2 項販賣第二級毒品共2 罪，每罪各量處有期徒刑7 年2
    月，並酌定其應執行刑為有期徒刑7 年6 月及分別諭知相關
    沒收暨追徵宣告之判決，駁回上訴人對於上揭2 罪部分在第
    二審之上訴，已詳敘其所憑證據及認定之理由。對於上訴人
    所辯何以均不足以採信，亦逐一在理由內詳加指駁及說明，
    俱有卷存證據資料可資覆按；從形式上觀察，原判決並無足
    以影響其判決結果之違法情形存在。
二、上訴人上訴意旨略稱：上訴人屢於偵、審中陳稱本件係無償
    招待證人李杰峯施用甲基安非他命，與李杰峯提供其郵局帳
    戶及前往為上訴人提領遊戲點數兌換之現金等行為無關，其
    間並無對價關係，亦無營利意圖。且本件除上訴人與李杰峯
    間之通訊監察譯文以外，並無其他客觀事證足以佐證其有本
    件被訴販毒犯行。原判決對於上揭有利於上訴人之證據，未
    說明其何以不予採納之理由，遽為不利於上訴人之論斷，自
    屬可議云云。
三、惟證據之取捨及事實之認定，均為事實審法院之職權，倘其
    採證認事並未違背證據法則，自不得任意指為違法而執為適
    法之第三審上訴理由。原判決援引上訴人坦承請李杰峯提供
    其郵局帳戶，並要求其為上訴人前往提領匯入該帳戶內之「
    星城」遊戲洗（兌換）分數所得現金後，再提供甲基安非他
    命予李杰峯施用之自白，核與李杰峯於偵查中經具結後所為
    不利於上訴人之證詞，以及卷附上訴人與李杰峯間之通訊監
    察譯文、李杰峯之郵局帳戶交易明細等證據資料相符，資以
    認定上訴人確有以李杰峯提供帳戶及為上訴人提領現金等勞
    務，作為其提供甲基安非他命予李杰峯施用之對價，而有本
    件被訴販賣第二級毒品之犯行明確，並非專以通訊監察譯文
    作為唯一認定之依據。對於上訴人否認上開販毒犯行，辯稱
    ：伊係與李杰峯合資購買毒品云云，究竟如何不足以採信，
    已於理由內詳加論敘說明，核其論斷，並無如上訴人上訴意
    旨所指摘之違反證據法則或理由不備之違誤。
四、本件上訴意旨所云，無非係對於原審採證認事職權之適法行
    使，以及原判決已明確論斷說明之事項，再事爭執，均非依
    據卷內資料具體指摘原判決有何違背法令之情形，顯與法律
    規定得為第三審上訴理由之違法情形不相適合。揆之首揭說
    明，其上訴均為違背法律上之程式，應併予駁回。
據上論結，應依刑事訴訟法第395 條前段，判決如主文。
中    華    民    國   110    年    10    月    21    日
                  刑事第一庭審判長法  官  郭  毓  洲  
                                  法  官  林  靜  芬  
                                  法  官  周  盈  文  
                                  法  官  蔡  憲  德  
                                  法  官  林  英  志  
本件正本證明與原本無異
                                  書記官
中    華    民    國   110    年    10    月    26    日